【裁判字號】    98,簡上,123
【裁判日期】    980604
【裁判案由】    詐欺
【裁判全文】
臺灣臺北地方法院刑事判決             98年度簡上字第123號
上  訴  人  臺灣臺北地方法院檢察署檢察官
上  訴  人
即  被  告  乙○○
上列上訴人因被告涉犯詐欺案件，不服民國九十八年一月二十三
日本院九十七年度簡字第四六六三號第一審簡易判決（聲請簡易
判決處刑書案號：九十六年度偵字第二００六八號，暨併辦意旨
書案號：九十七年度偵字第四七六０號），提起上訴，本院管轄
之第二審合議庭判決如下：
    主  文
上訴駁回。
    事  實
一、乙○○於民國九十六年七月四日，在臺北市○○區○○路三
    段四０號二樓之三軍總醫院汀洲院區內，得知甲○○將於同
    年月六日前往大陸地區就診，有兌換人民幣之需求，其明知
    自己並無法經由大陸地區旅行社辦理新臺幣兌換人民幣之業
    務，竟意圖為自己不法之所有，向甲○○佯稱其可代為處理
    經由大陸地區之「萬發旅行社」辦理新臺幣兌換人民幣業務
    ，亦即可在臺灣將新臺幣匯入旅行社開設於臺灣地區之金融
    帳戶後，前往大陸地區即可領取人民幣云云，致甲○○信以
    為真，遂於同日下午一時許，在三軍總醫院內，交付新臺幣
    （下同）八萬三千四百元予乙○○以供兌換人民幣之用。嗣
    甲○○於九十六年七月六日晚間八時抵達大陸地區四川省重
    慶市後，發現無法兌領人民幣，始知受騙。
二、案經甲○○訴請臺北市政府警察局中正第二分局報告臺灣臺
    北地方法院檢察署檢察官偵查後起訴，暨臺灣臺北地方法院
    檢察署主動告發移送併辦，嗣經本院刑事庭受理後，認為宜
    以簡易判決處刑，裁定改依簡易判決處刑。
    理  由
一、上揭犯罪事實，業據被告乙○○於本院審理時坦承不諱，並
    經告訴人甲○○於警詢及偵查中均指訴綦詳，且經證人黃山
    奇於偵查中證述在卷，亦有第一商業銀行九十七年三月十四
    日一總營規劃字第０五五０七號函、法務部入出境資訊連結
    作業系統查詢資料、和信電訊股份有限公司九十六年十二月
    二十一日、九十七年一月二十八日，及九十七年四月三日客
    戶資料查詢回函各一件附卷可參，堪信被告前揭出於任意性
    之自白應與事實相符。是本件事證明確，被告犯行洵堪認定
    ，應予依法論科。
二、核被告所為，係犯刑法第三百三十九條第一項之詐欺取財罪
    。臺灣臺北地方法院檢察署九十七年度偵字第四七六０號移
    送併辦案件，與本案起訴部分，事實完全相同，屬事實上同
    一案件，本院自得併予審究。原審以被告利用他人信任詐取
    財物，本不宜寬貸，但被告並無前科，素行尚可，最終知所
    悔悟而坦承犯行，並陸續償還告訴人詐得之款項，但仍有五
    千元尚未返還等情，依刑事訴訟法第四百四十九條第二項、
    第三項、第四百五十四條第二項、刑法第三百三十九條第一
    項、第四十一條第一項前段、刑法施行法第一條之一，判處
    被告有期徒刑二月，如易科罰金，以新臺幣一千元折算一日
    ，經核其認事用法均無違誤，量刑亦稱妥適。上訴人即檢察
    官上訴意旨雖以：被告雖於原審坦承犯行，並承諾將所得款
    項歸還告訴人，以換取較低刑度，但仍未依約返還，顯無悔
    意，原審量刑過輕云云。另上訴人即被告上訴意旨亦以告訴
    人多次麻煩伊找徵信社，伊受此委任事項曾墊付不少花費，
    應從返還款項中予以扣除，故伊已無需返還告訴人款項，請
    求給予緩刑云云。然告訴人於偵查中已多次同意被告分期歸
    還詐得款項，但被告均未依約履行，且告訴人於本院審理中
    已表示：「我不願意接受那五千元，我一定要追究被告的責
    任」等語，顯見被告迄今仍未將款項全部歸還告訴人，告訴
    人並不同意原諒被告，上訴人即被告以已經歸還款項為由，
    請求緩刑云云，即無理由，但斟酌被告仍應返還之款項非鉅
    ，且於犯罪後已坦承犯行，尚有悔意等情狀，認上訴人即檢
    察官指摘原審量刑過輕云云，亦難認有理由，均予駁回。
據上論斷，應依刑事訴訟法第四百五十五條之一第一項、第三項
、第三百六十八條，判決如主文。
本案經檢察官徐則賢到庭執行職務。
中    華    民    國    98  年    6    月  4          日
                  刑事第十三庭審判長法  官  許泰誠
                                    法  官  陳君鳳
                                    法  官  郭顏毓
以上正本證明與原本無異。
不得上訴。
                                    書記官  潘文賢
中    華    民    國    98    年    6     月    5     日
附錄本案論罪科刑法條全文：
刑法第三百三十九條
意圖為自己或第三人不法之所有，以詐術使人將本人或第三人之
物交付者，處五年以下有期徒刑、拘役或科或併科一千元以下罰
金。
以前項方法得財產上不法之利益或使第三人得之者，亦同。
前二項之未遂犯罰之。


司法院資訊處製作；財團法人民間司法改革基金會備份。
